臺灣臺南地方法院刑事判決
111年度易緝字第20號
公  訴  人  臺灣臺南地方檢察署檢察官
被      告  蘇志明


上列被告因妨害自由案件，經檢察官提起公訴（109年度偵緝字
第661號），本院判決如下：
    主  文
甲○○無罪。
    理  由
一、公訴意旨略以：被告甲○○與告訴人代號AC000-A109004（真
    實姓名年籍詳代號與真實姓名年籍對照表，下稱甲女）為位
    在臺南市○○區○○路000號同棟出租套房鄰居，竟於民國109年
    1月8日2時許，趁甲女熟睡時，侵入其居住之上開套房內，
    由後強抱熟睡之甲女，甲女驚醒要求被告甲○○離開，並掙脫
    被告甲○○時，又遭被告甲○○拉回強行抱住，並用腳壓住甲女
    。後被告甲○○自行離開甲女之房間。事後甲女通知房東謝美
    惠，經謝美惠協助至甲○○工作之工地（臺南市○○區○○路000
    號附近）指認並報警，始悉上情。因認被告涉犯刑法第304
    條第1項之強制、第306條第1項侵入住宅等罪嫌等語。
二、按犯罪事實應依證據認定之，無證據不得認定犯罪事實；又
    不能證明被告犯罪者，應諭知無罪之判決，刑事訴訟法第15
    4條第2項、第301條第1項分別定有明文。次按認定不利於被
    告之事實，須依積極證據，苟積極證據不足為不利於被告事
    實之認定時，即應為有利於被告之認定，更不必有何有利之
    證據；所謂認定犯罪事實之積極證據，雖不以直接證據為限
    ，間接證據亦包括在內，然而無論直接或間接證據，其為訴
    訟上之證明，須於通常一般之人均不致有所懷疑，而得確信
    其為真實之程度者，始得據為有罪之認定，倘其證明尚未達
    到此一程度，而有合理之懷疑存在時，自不能以推測或擬制
    之方法，以為有罪裁判之基礎。從而，檢察官對於起訴之犯
    罪事實，應負提出證據及說服之實質舉證責任。倘其所提出
    之證據，不足為被告有罪之積極證明，或其闡明之證明方法
    ，無從說服法官以形成被告有罪之心證，基於無罪推定之原
    則，自應為被告無罪判決之諭知（最高法院76年台上字第49
    86號判例、92年度台上字第128號判決意旨參照）。
三、公訴意旨認被告涉犯刑法第304條第1項之強制、第306條第1
    項侵入住宅罪嫌等，無非係以被告於警詢及偵查中之供述、
    告訴人甲女警詢及偵查中之證述、證人即房東謝美惠於警詢
    及偵查中之證述、證人鄭昭慶、陳慶煌於偵查中之證述等，
    為其主要論據。
四、訊據被告甲○○固坦承其有住在臺南市○○區○○路000號出租套
    房7樓；某日甲女與房東謝美惠，有至其工作之工地指認之
    事實，惟堅詞否認有何強制犯行，辯稱：案發當日我沒有到
    甲女的住處，我們那層都已經住滿人，都是我們公司的人，
    總共大約有10幾個人，包括我的話有3至5個人身上有刺青；
    有一天我在工作，快到中午的時候，陳慶煌就叫我上來，問
    我有無進去甲女的房間，他們就認為是我，就逼我跪下來道
    歉。當天有7、8個人一起被指認，約有3人左右有刺青，有2
    人比較高，2人比較壯。第1次我不知道她有沒有來，第2次
    我是被嚇到。房東帶那個女生來指認是哪1個人，我只看到
    那次而已，其他我沒有看到，就是我被打的同1天。我跪下
    來有說對不起。他(陳慶煌)把我壓下去叫我道歉，有人就從
    後面踢我，當天被拉到旁邊，3、5個打我一個。我被逼迫才
    會在甲女面前下跪，我不喝酒等語。
五、本院之判斷：
(一)某真實姓名、年籍不詳之男子於109年1月8日2時許，趁甲女
    熟睡時，侵入甲女居住之上開套房內，由後強抱熟睡之甲女
    ，甲女驚醒要求該男子離開，並掙脫該男子時，又遭該男子
    拉回強行抱住，並用腳壓住甲女。後該男子自行離開甲女之
    房間。事後甲女通知房東謝美惠，經謝美惠協助至甲○○工作
    之工地（臺南市○○區○○路000號附近）指認並報警等情，業
    據證人即告訴人甲女於警詢及偵查中證述明確，並有證人即
    房東謝美惠於警詢及偵查中之證述、證人鄭昭慶、陳慶煌於
    偵查中之證述在卷可稽，此部分事實固先堪認定。惟本件應
    審究者為，進入甲女套房之男子是否為被告？
(二)刑事訴訟實務上之對人指認，乃犯罪後，經由被害人、共犯
    或目擊之第三人，指證犯罪嫌疑人之證據方法。其方式非僅
    一端，實務上常見隨案情發展，在犯人未到案前，為明白調
    查方向，先以照片供指認，或播放查獲之錄音、錄影檔案以
    供辨認，迨本人到案時，則可依其本人之形貌、聲音、動作
    、特徵等項而為更進一步之指認；現行刑事訴訟法並無關於
    指認程序之規定，如何由指認人正確指認犯罪嫌疑人，自應
    依個案之具體情形為適當之處理，法院亦得以案發時之環境
    、指認人本身識別能力強弱、是否認識犯罪嫌疑人、有無充
    分機會關注犯人容貌、於指認前對犯人特徵之描述、指認時
    之確信程度、案發迄指認時之間隔時間、事後記憶是否受到
    污染等因素，審查指認人指認結果之可靠性，作為取捨證據
    之標準（最高法院106年度台上字第2520號判決意旨參照）
    。
　⑴證人甲女之證述：
　①於109年1月10日警詢時證稱：在109年1月8日凌晨2時許，我
    在我的租屋處(6樓)的床上睡覺，那天房間門忘記鎖，我睡
    到一半突然感覺有人抱住我，我醒來看到一個男子躺在我的
    旁邊，連我蓋的棉被一起抱著我，我就開始掙札，我有聞到
    他身上有很重的酒味，我把他的手拉開要離開那個床，他就
    說：「我就走錯了，讓我抱一下。」，他用力抱住我，我掙
    扎不開；我有抓他的頭髮，還有咬了他的左手掌（大拇指側
    邊），我叫他滾，他就說：「走就走。」，接著就離開我房
    間了。我不知道嫌疑人是誰，我不認識他。原本他闖入我房
    間時，房間很暗，所以我看不清楚他長怎樣，但他離開我房
    間時，門口有小夜燈，所以我有看到他是一個瘦瘦高高的男
    生，身高大約180公分左右，他穿著短袖上衣及短褲，我有
    看到他的兩邊手臂上都有刺青，他皮膚黑黑的，他的頭髮不
    是短短的髮型而是有點長度，他過程都講國語。後來房東謝
    小姐知道後，她就幫我找同棟大樓的男生，因為同棟大樓有
    租給一間公司當員工宿舍，所以房東在109年1月8日帶我去
    該公司的工地指認，房東跟該公司的上司講好，要讓那些員
    工站出來讓我指認，大概有7、8個員工，我當時有指認出其
    中一名就是侵害我的人，因為那個人手臂上的刺青，還有他
    講話的聲音。我咬他的時候沒有聞到血的味道，我不確定他
    當時有沒有留下傷痕，但我指認時有看那個人的手，他的左
    手掌沒有看到傷痕。（現警方提示「臺南市政府警察局永康
    分局指認犯罪嫌疑人紀錄表」須請你以相片指認，被指認人
    共有6名，犯罪嫌疑人並不一定存在於被指認人之中，經妳
    指認結果，確定照片中編號幾號為犯罪嫌疑人？）比較像3
    號。（警方經房東謝美惠提供妳當時指認出的人是住在你樓
    上703室之甲○○，該人是否就是侵害妳的人？）是。（案發
    當時你的精神狀況如何？）我從睡夢中驚醒，被嚇到的狀況
    。109年1月9日上午，房東謝小姐帶我去嫌疑人工作的工地
    ，房東要嫌疑人跟我道歉，嫌疑人旁邊的人有推他，他就對
    我說他那天是喝醉酒一時衝動，然後跟我道歉等語（警卷第
    14至18頁）。
　②於109年4月30日偵查時證稱：有一天凌晨，我剛睡覺，有感
    覺異樣就醒過來，我睡覺的時候會開小夜燈，其他都是關起
    來，我醒來看到一個陌生的男生躺在床上隔著棉被抱著我，
    我看到他就要坐起來，坐起來有離開他抱著我的範圍，他就
    把我拉過去，還是一直抱著我，我一直掙扎，整個身體要掙
    脫他，只要一掙脫掉一點點他就把我拉回去，我有質問他是
    誰，走開、放開我，他就說讓他抱一下又不會怎麼樣，他有
    說他喝醉了走錯房間了。在掙脫他的時候有試圖扯他的頭髮
    、咬他，但是他還是抱著我。（你有看到他長什麼樣子嗎？
    ）現在不是很記得了，照我警察局說的。（後來有去找對方
    是誰嗎？）對方離開之後我先打電話給租屋的負責人，是女
    的，有跟他說發生什麼事情，之後報警，天亮之後有先去上
    課，房東有幫我去查看是誰，他有帶我去指認是誰，我有認
    出來。（你是依照什麼狀況去認出來是誰？）他的身材、刺
    青。（你在指認的時候，那些人是站在你前面嗎？）有好多
    個人站在我前面讓我看，那些人很多個人都有刺青，但是刺
    青不一樣，我有看到有一個人的刺青跟我凌晨看到的人的刺
    青是一樣的。我有跟房東說是誰。（當時那些人聽得到嗎？
    ）我不記得，但是他們那些人知道我有認出是誰。（房東說
    後來還有再過去工地，對方有跟你下跪道歉說對不起?）有
    ，是房東帶我過去的，他們工廠的老闆把他叫過來，當時是
    在戶外，他的同事也在，旁邊的人叫他要跟我道歉，他跪下
    來感覺是半被要求的，之後他說對不起，說完對不起就有人
    請他先離開等語（偵一卷第27至30頁）。
　⑵證人謝美惠之證述：
　①於109年1月10日警詢時證稱：（你有無在臺南市○○區○○路000號出租房屋？）有，我在該址2樓以上有出租套房，我是房東。109年1月8日，我收到管理人跟我告知甲女遭不明男子猥褻，甲女是在109年1月8日3時29分許打給我們房屋的管理人，說她遭一名不明男子闖入房間内強抱，我得知此訊息後，一早就趕到現場關心甲女。（你是否知道強抱甲女人之真實身分？）知道，是住在7樓703號房的男生房客。（警方提示指認犯罪嫌疑人紀錄表，你是否知道編號多少為強抱甲女之人）編號3。（你是如何知道強抱甲女之男子為甲○○？）因為甲○○他們公司在我出租的臺南市○○區○○路000號有承租3間套房，且都是男生，所以我就想先請他們協助我陪同甲女去他們工地指認，於是在109年1月8日16時許到他們工地現場後，他們公司的主管就請該址的房客給我們指認，指認前我有先問甲女該男子有沒有什麼特徵，甲女就說該男子上半身有刺青，於是發現在現場的甲○○即是1月8日當晚強抱甲女之男子。（現場甲○○有無承認在109年1月8日有強抱甲女？）我們當時去現場指認時，甲女是私下跟我說甲○○很像強抱她的男子，但甲女並沒有直接指甲○○說就是他強抱她，所以甲○○當下沒有任何反應，當時我有跟他們主管說甲女說甲○○很像涉嫌人，他們主管就說要幫我們私下問看看他，然後隔天我接到他們公司主管的電話，說我們可以再過去工地，於109年1月9日9時許我們再次到達工地後，甲○○就跟甲女下跪道歉，並跟甲女說：「妹妹對不起！」，道歉完甲○○就繼續回到工作崗位上了等語（警卷第20至22頁）。
　②於109年4月30日偵查時證稱：有出租永康區的房子，2樓以上都有出租，一層樓有4到6個房間。（甲○○也是住在這個房子裡面？）是，他們公司向我租的，他們是工程公司，在臺南有個工地施工，向我租幾個月，在他們工程期間，都會有人過來住，我不知道實際上是誰來住，我是把房間租給他們公司。（你的房子每一層樓有共用的樓梯？）是。（你怎麼知道有發生事情？）有一天他說他被人家強抱，我有請一個小姐負責去打掃房子，甲女是用LINE跟他說，小姐再用LINE跟我說，我趕快去跟他們公司說有這件事情，他們公司的副理有請我過去工地說要讓我指證，我就陪甲女去，我們兩人到工地，副理就叫現場的主任，把工作的人員都叫出來，讓甲女指認，甲女有跟我說，因為他有看到刺青。（那邊的人只有一個人有刺青？）有幾個人有刺青，但是，不是每個人都一樣，甲女有說那邊有一個人跟抱他的人的刺青比較像，他有跟我說是哪一個。他只跟我說，那些人就回去工作，我才有跟主任說，甲女說是那個人，後來他們公司的人就私下去問，在指認的時候工地主任有要求他們要自己承認，但是當時沒有人承認，後來被害人指認之後，他們就回去工作，我才跟主任說他指認哪一個，主任說他會回去再查，過一兩天之後副理有打電話給我，說他們已經有結論了，叫我陪甲女再去一次工地，這次只有甲女指認的那個人出來，其他人都在工作，工地的主任有跟我說他有承認，我就有跟那個弟弟說，我說租房子的妹妹(甲女)只是要求他要承認、要道歉，工地主任就叫他跪下來跟人家說對不起，那個男的就真的跪下來跟甲女說對不起，我記得那個男生有承認等語（偵一卷第41至43頁）。
　⑶證人鄭昭慶於偵查時證稱：（你在永康區的工地工作期間，
    你們工地有無發生宿舍的工人有跑到別人房間去的事情？）
    我聽房東太太跟主管說的，房東太太當下有帶一個女孩子到
    工地來指認。（有好幾位工人站出來讓女孩子指認？）是，
    他有認出人，他認出來的當下主任有叫我們迴避，好像是轉
    過身還是閉上眼睛讓女孩子指認，後來有認出人來，之後我
    們該上班的就去上班，被他認出來的甲○○就被我們主任叫過
    去了，我也有被留下來，甲○○是我帶去大發起重工程行工作
    的，主任跟我都有問甲○○有沒有做這件事情，甲○○當下沒承
    認也不否認，他都沒有講話，到後面我單獨有問甲○○，到底
    有沒有做這件事情，但是他也沒有承認，他就直接問我說對
    方意思是想怎樣的賠償，想怎麼處理。（甲○○當天有沒有跟
    那個女孩子下跪道歉？）有。（後來甲○○還是繼續在工地工
    作嗎？）隔天好像還在。後來人好像就失蹤了等語（偵二卷
    第155至159頁）。
  ⑷證人陳慶煌於偵查時證稱：（109年1月份，大發公司有在永
    康區中華路有工地工程嗎？）有。（那時候有在那附近幫工
    人租宿舍住？）有。（有無印象有房東反映，工人有跑到別
    人房間？）有。（後來如何發現是哪一位工人？）當時房東
    找小女生來跟我反應，我說能否把特徵講清楚，結果不是講
    得很清楚，我也懷疑不是我們的人，我說我讓所有的人出來
    讓你指認，後來有指認出來。（如何指認？）小女生有提到
    非禮他的人手臂上有刺青，我為了讓他們確認，所以就讓手
    上有刺青的人都站出來讓他指認，讓他們上衣脫掉，我跟房
    東帶著小女生一個一個看，小女生可能很害怕，可是找到確
    定是傷害他的人，他就很明確的知道，被他指認的甲○○當場
    也沒有否認，頭低低的，我們就知道答案。（你印象小女生
    看到甲○○的時候，他的反應？）害怕。（小女生如何指認？
    ）房東前一天就有來跟我反應，我有問工人，但是沒有人承
    認，所以我請房東隔天帶小女生來，小女生說他不太認得，
    但是他身上有刺青，我才請身上有刺青的工人都出來給他看
    ，小女生有說對方是高高瘦瘦的，甲○○也是高高瘦瘦的，那
    幾個有刺青的工人中，就是只有他比較高高瘦瘦的。（小女
    生是如何指出來？是說就是他？）我不確定他有沒有說這句
    話，但是我們有導引那個小女生說是不是他，小女生有點頭
    ，因為他害怕。（後來甲○○怎麼承認的？）他被指認出來，
    已經無法再狡辯了，等於是默認。（因為甲○○到案後，說是
    你們逼他要承認的，所以他才會下跪？）不是這樣，房東說
    小女生是北部下來唸書的，不想讓家裡知道，我說最好是報
    案，但是小女生說他不想讓家裡知道，我說我尊重他們決定
    ，不然就讓他來道歉，我當時的作法是請房東帶小女生過來
    ，叫甲○○過來跟他道歉，我跟甲○○說道歉要有誠意，我有壓
    他的肩膀，他有跪下跟小女生道歉，小女生從頭到尾都沒有
    講話。（甲○○跪下道歉之後？）我們也很尷尬，難道只有這
    樣而已嗎，我想說請甲○○包個紅包表示歉意，我是在甲○○跪
    下來的時候講的，甲○○從頭到尾也都沒講話，他跪下來之後
    一句話都沒說。（指認跟下跪是同一天嗎？）不同天，是指
    認完才有叫他來道歉，我記得是隔一天。（甲○○說好像他道
    歉完後又回去工作了？）早上道歉完有叫他繼續工作，到中
    午吃飯時，我們大家都在吃便當，他自己在旁邊吃飯，我們
    有叫他過來吃，有跟他說他身上有項鍊可以變賣，把這個當
    作一個紅包去補償小女生，他沒有反應，但是叫他來吃飯有
    來吃。吃完飯後，我自己把他拉到空地旁邊，想勸說他要把
    誠意拿出來，我講一半時，有兩三個工人圍過來，覺得很丟
    臉，因為明明是他做的，但是他不承認，害他們一起被指認
    ，他們就打甲○○，但是甲○○跑很快，他們一人一拳之後他就
    跑掉了，之後人就不見了。（甲○○也是住在你們租的宿舍？
    ）是。房東帶小女生來反應時，我都在，我應該算是很清楚
    的，我跟房東說如果懷疑是我們的話，就請他帶小女生來指
    認，因為我覺得也要保護其他同仁，也要自清，所以讓他來
    指認等語（偵二卷第225至227頁）。惟查：
　⒈證人甲女與侵入其房間之男子既不認識，甲女陳述當時房間很暗，甲女看不清楚男子長相，僅於男子離開甲女房間時，門口有小夜燈，所以看到是一個瘦瘦高高的男生，身高約180公分，兩邊手臂上都有刺青，皮膚黑黑的，則甲女案發時並無觀得該男子面容，惟甲女在109年1月10日警詢時，竟可就警方出示之犯罪嫌疑人指認表，指認出其中編號3（按即被告）即為犯罪嫌疑人，其中緣由，是否係因甲女與房東謝美惠已先至工地指認被告後，以其等在工地指認之人即被告，而於警詢時指認犯罪嫌疑人係被告。且觀諸本案指認照片，僅有出現被指認人之臉部，甲女卻能指認編號3之被告為嫌疑人，並未全然符合甲女警詢時所稱「房間很暗，所以我看不清楚他長怎樣」。又依甲女前揭所述，其得以確認該侵入其套房之人係被告之特徵不外「刺青」、「膚色」、「身高」三者。就「刺青」而言，被告2肢手臂上均有刺青，此有被告全身照片8張在卷可參（偵二卷第127至133頁），告訴人甲女固證稱進入其房間之人兩邊手臂上都有刺青等語，惟甲女並未敘述該名男子「刺青」之圖案、樣式位置為何，以供本院比對是否確與被告手臂上之「刺青」相符。另就「膚色」、「身高」而言，甲女證稱陌生男子「黑黑的」、「瘦瘦高高，大約180公分」，惟身材瘦高、皮膚黝黑之男子甚為普遍。是縱使員警有告知甲女，嫌疑人未必在指認表中，惟甲女於警詢所為之指認，有無受其至工地看過被告面容後，依在工地看到之被告為指認，證人甲女非無將他人誤認為被告之可能。卷內復無足資佐認被告可能係證人甲女所指之人之客觀證據，則進入甲女房間之人是否為被告，即有疑問。綜上，此部分尚難僅憑甲女之指認，遽指被告為闖入甲女房間之人。
  ⒉員警在甲女房間勘查所採得之之指紋（即現場勘察物證編號3，詳如現場照片編號10)，因特徵點不足（僅有1小角且模糊，詳如現場照片編號11)，故無法送驗比對之情，有永康分局偵查佐楊惠豪109年5月4日職務報告暨現場照片1份在卷可稽（見偵一卷第51至58頁），復無證據可證現場有被告曾於109年1月8日凌晨2時許，侵入告訴人甲女之住宅，自不得逕以侵入住宅、強制罪責相繩。
　⒊證人即房東謝美惠並未見聞起訴書所指上開某男犯案過程，
    而係聽聞告訴人甲女對案發經過之敘述，屬案發後轉述告訴
    人所言之陳述，性質上為與告訴人指訴範疇具同一性之累積
    證據，並無法作為告訴人所述內容之補強證據，則謝美惠關
    於指證被告為嫌疑人之證述自無從據以認定被告之犯罪事實
    。
　⒋依證人即房東謝美惠證述，其出租之該址2樓以上都有出租，
    一層樓有4到6個房間。甲女房間位在6樓，被告之房間在7樓
    ，則該址之房客除被告之公司員工外，尚有其他住戶，為何
    謝美惠僅帶同甲女至7樓住戶之公司指認？而未有探詢該址2
    至6樓男性住戶有無手臂上有刺青之人，已無從查考。又依
    心理學之研究顯示，人類記憶經驗的方式和照相機不同，我
    們會由經驗中萃取關鍵元素加以儲存，然後再造或重建這些
    經驗，而不是照單全收；有時在重建的過程中，我們還會加
    入自己的感受、信念，甚至事後才獲知的資訊。換言之，我
    們可能會以事件發生後的情緒或知識，來扭曲對往事的記憶
    。又回憶過去並不僅是在腦海裡啟動或喚醒沈寂的線索畫面
    ，而是涉及更為複雜的三方互動：目前的情況、自己預期能
    記得的事、真正來自過去的回憶；而暗示技巧會讓這三項因
    素的平衡產生變化，使目前的情況變得比過去真正發生的事
    來得更為重要。另依「遺忘曲線」顯示，事件發生後的短期
    之內－－幾分鐘、幾小時、幾天，甚且更長一些－－記憶即便不
    能如實重現，也還保存得相當完整；然而，隨著時光流逝，
    腦海中對某一事件的記憶會逐漸褪色，而且受到類似事件重
    覆發生的干擾，以致使特殊印象日益模糊。於是我們只能靠
    追憶事件的梗概或借助常理來推斷當時大概發生了甚麼情況
    ，以推測甚至於想像來重組事件的相關細節。而就刑事案件
    之指認，由於強烈的熟悉感，加上對特定細節的回憶付諸闕
    如，使得張冠李戴發生的可能性大增。美國愛荷華大學的威
    爾斯的研究團隊發現，將好幾個人排成一列以供指認的作法
    （即美國警方以往通常作法），往往引發張冠李戴的現象，
    因為這無異鼓勵目擊證人倚賴熟悉感來做判斷，亦即，目擊
    者縱然對特定細節記憶不清，也會因其中某張臉孔與犯人大
    體相似而做出指認。威爾斯對此提出了因應之道：請目擊者
    每看過一名嫌犯之後，立即判定是否為犯人，而不是等看過
    所有嫌犯後再作指認，如此一來，目擊者就會仔細回想，檢
    視眼前的嫌犯是否與他記憶中的細節相符（參臺灣高等法院
    臺中分院92年度重上更(三)字第205號刑事判決所引用之哈
    佛大學心理學系系主任丹尼爾．沙克特著，記憶七罪，第19
    、28、141、188頁）。本件證人陳慶煌於安排告訴人甲女及
    證人謝美惠在工地指認時，不僅未為任何避免錯認、誤導等
    措施，例如告知指認者，彼所指認對象可能均非嫌疑人，或
    至少同時安排將非嫌疑人之身上有刺青之數人，列隊供指認
    以減少錯認之可能。依證人謝美惠前揭證詞：甲女係告知謝
    美惠說那邊有一個人跟抱他的人的刺青「比較像」等語，加
    上被告之體型確屬瘦高、皮膚黑，故而指認被告，惟該次指
    認程序確有前述瑕疵，是告訴人甲女於工地時之指認被告，
    非有誤為指認可能。
(三)被告固供承其有於甲女、房東謝美惠同至其工地時，向甲女
    下跪道歉，惟辯稱：其係被逼迫才下跪說對不起等語。
　1.綜合前揭證人關於被告下跪道歉之經過：
　①證人甲女陳述：房東要嫌疑人跟我道歉，嫌疑人旁邊的人有推他，他就對我說他那天是喝醉酒一時衝動，然後跟我道歉；他跪下來感覺是半被要求的，之後他說對不起等語。
　②證人謝美惠陳述：工地的主任有跟我說他有承認，我就有跟
    那個弟弟說，我說租房子的妹妹(甲女)只是要求他要承認、
    要道歉，工地主任就叫他跪下來跟人家說對不起，那個男的
    就真的跪下來跟甲女說對不起，我記得那個男生有承認等語
    。
　③證人陳慶煌於偵查時證稱：我當時的作法是請房東帶小女生
    過來，叫甲○○過來跟他道歉，我跟甲○○說道歉要有誠意，我
    有壓他的肩膀，他有跪下跟小女生道歉等語。
　　可知證人陳慶煌於被告下跪前確實有壓被告之肩膀，則被告對告訴人甲女下跪、道歉之表現，是否皆出於其自由意志，顯非無疑，是該下跪、道歉等動作，難以認係出於被告之任意性或真實性。
　2.被告是否有審判外自白？
　①證人鄭昭慶於偵查時證稱：主任跟我都有問甲○○有沒有做這
    件事情，甲○○當下沒承認也不否認，他都沒有講話，到後面
    我單獨有問甲○○，到底有沒有做這件事情，但是他也沒有承
    認，他就直接問我說對方意思是想怎樣的賠償，想怎麼處理
    等語。
　②證人陳慶煌於偵查時證稱：（後來甲○○怎麼承認的？）他被
    指認出來，已經無法再狡辯了，等於是默認等語。
  　惟按被告之緘默權植基於憲法上的不自證己罪權，沒有人有
    義務配合國家機關自證罪行，「任何人不得在任何刑事案件
    中，被強迫成為對自己不利的證人」，從而被告有權利不說
    任何一句話，此亦為刑事訴訟法第95條第2款所以明定訊問
    被告應先告知「得保持緘默，無須違背自己之意思而為陳述
    」，以保障被告的自由意志不被干擾，更確保其無庸自證己
    罪的憲法意義。被告於證人陳慶煌、鄭昭慶詢問其有沒有做
    這件事情時保持緘默，其「沒承認、也不否認，都沒有講話
    」，然不能以被告當時保持緘默，即認定被告是「默認」。
    是本案亦難認被告有為審判外自白。
六、綜上所述，卷內亦無其他客觀事證可資證明本案侵入甲女住
    宅、強抱住甲女犯行之人確係被告所為，故依檢察官所提出
    之證據及現存卷證資料，尚未達於通常一般人均不致於有所
    懷疑，而使本院形成起訴意旨為真實之有罪心證程度，揆諸
    前揭規定與判例意旨，依法自應為被告無罪判決之諭知。
據上論斷，應依刑事訴訟法第301條第1項，判決如主文。
本案經檢察官林慧美提起公訴，檢察官洪欣昇到庭執行職務。
中　　華　　民　　國　　111 　年　　9 　　月　　 5　　日
　　　　　　　　　刑事第十三庭  法　官　王惠芬
以上正本證明與原本無異
如不服本判決應於收受本判後20日內向本院提出上訴書狀，並應
敘述具體理由。其未敘述上訴理由者，應於上訴期間屆滿後20日
內向本院補提理由書狀（均須按他造當事人之人數附繕本）「切
勿逕送上級法院」。
  　　　　　　　　　　　　　　　書記官　陳杰瑞
中　　華　　民　　國　　111 　年　　9 　　月　　6 　　日